臺灣高等法院高雄分院刑事判決　　　　 94年度上訴字第243號
上　訴　人　臺灣高雄地方法院檢察署檢察官
被　　　告　甲○○
上列上訴人因被告違反毒品危害防制條例案件，不服臺灣高雄地
方法院93年度訴字第3076號中華民國93年12月31日第一審判決（
起訴及移送本院併辦案號：臺灣高雄地方法院檢察署93年度毒偵
字第4643號、94年度毒偵字第652 號），提起上訴，本院判決如
下：
     主  文
原判決撤銷。
甲○○連續施用第一級毒品，處有期徒刑壹年。
扣案之注射針筒壹支沒收。
     事  實
一、甲○○曾於民國（下同）82年間犯違反肅清煙毒條例案件，
    經本院判處有期徒刑3 年4 月確定，並於85年2 月27日執行
    完畢（非累犯）；復在91年間因犯施用毒品案件，經台灣高
    雄地方法院以92年度毒聲字第1334號裁定強制戒治1 年，並
    於93年3 月4 日強制戒治期滿執行完畢，經臺灣高雄地方法
    院檢察署檢察官於93年3 月24日以93年度戒毒偵字第202 號
    為不起訴處分確定；竟無悔悟，又基於施用第一級毒品海洛
    因之概括犯意，於強制戒治執行完畢後5 年內之93年8 月3
    、4 日間之某時起，至同年11月17日下午約3 、4 時止連續
    在其位於高雄縣茄萣鄉○○村○○街149 巷2 號家中、台南
    市灣裡廟旁之公內或其他處所，多次以針筒注射之方式施
    用第一級毒品海洛因，平均每日施用1 次，經警先於93年8
    月18日下午1 時30分許，在高雄縣茄萣鄉○○路37號前經警
    攔檢而查獲，並當場扣得供其施用海洛因之針筒1 支。又因
    其係警方列管之煙毒犯調驗人口，經警通知定期調驗未依規
    定主動到場接受採驗，經警方向檢察官聲請強制到場許可書
    ，於同年11月17日下午6 時28分將其強制到場採取尿液送驗
    後，又發現其施用海洛因之情。
二、案經高雄縣政府警察局湖內分局移送臺灣高雄地方法院檢察
    署檢察官偵查起訴。
    理  由
一、訊據被告甲○○對於連續施用第一級毒品海洛因之事實坦認
    不諱，且經警先後採集被告之尿液送高雄縣衛生局及台灣檢
    驗科技股份有限公司鑑驗結果，其尿液均呈施用海洛因後之
    嗎啡陽性反應，亦有該局及該公司出具之煙毒尿液檢驗成績
    書2 張附卷可稽；又有被告坦承係供其施用海洛因所用之上
    開針筒1 支扣案可資佐證；此外，被告前因施用毒品案件，
    經原審法院以92年度毒聲字第1334號裁定強制戒治1 年，並
    於93年3 月4 日強制戒治期滿執行完畢，亦有臺灣高等法院
    被告全國前案紀錄表及臺灣高雄地方法院檢察署檢察官93
    年度戒毒偵字第202 號不起訴處分書在卷可按，其竟於上開
    強制戒治執行完畢後5 年內又犯本件施用海洛因之犯行，是
    本案事證明確，被告犯行堪以認定，應予依法論科。
二、核被告甲○○所為，係犯毒品危害防制條例第10條第1 項之
    施用第一級毒品罪。被告持有毒品之低度行為，應為施用毒
    品之高度行為所吸收，不另論罪。次就被告所為多次施用毒
    品海洛因行為，時間緊接，所犯罪名相同，顯係出於概括之
    犯意為之，應依刑法第56條論以連續犯，檢察官雖僅起訴被
    告自93年8 月上旬某日起至同年月18日施用海洛因之犯行起
    訴，就其後被告繼續施用海洛因至同年11月17日止之犯行未
    及起訴，惟因此部分與起訴部分有連續犯之裁判上一罪關係
    ，本院自得一併予以審理。
三、原審予以論罪科刑，固非無見；然查被告於93年8 月18日被
    查獲後，又連續施用海洛因，直至同年11月17日再次為警查
    獲，已如前述，檢察官就被告於93年8 月19日至11月17日施
    用海洛因之犯行未及起訴，自有未洽，檢察官上訴執此指摘
    原判決不當，為有理由，應由本院將原判決撤銷改判，審酌
    被告曾於毒品危害防制條例施用前之82年間即因違反肅清煙
    毒條例案件，經本院判處有期徒刑3 年4 月確定，並於85年
    2 月27日執行完畢（不構成累犯）；竟又在該條例施行後之
    91年間因犯施用毒品案件，經原審法院裁定強制戒治，並於
    93年3 月4 日強制戒治期滿執行完畢，而經臺灣高雄地方法
    院檢察署檢察官處分不起訴，此有臺灣高等法院被告全國前
    案紀錄表及前案不起訴處分書均在卷可憑，乃被告旋竟犯本
    件施用毒品罪，顯見其長期以來反復陷溺施用毒品中，難以
    自拔，是本案量刑自不宜從輕，以期施以強制禁絕之措施，
    使其得以戒斷毒癮，並念及其犯後於審理中已坦供犯行，已
    見悔意等一切情狀，爰量處如主文所示之刑，扣案之針筒1
    支，係被告所有，且供其施用海洛因所用之物，業據其供明
    在卷，並依刑法第38條第1 項第2 款規定沒收之。
據上論斷，應依刑事訴訟法第369 條第1 項前段、第364 條、第
299 條第1 項前段，毒品危害防制條例第10條第1 項、刑法第11
條前段，第56條、第38條第1項第2款，判決如主文。
本案經檢察官朱文彬到庭執行職務。
中　　華　　民　　國　　94　　年　　3 　　月　　29　　日
                  刑事第四庭    審判長法  官  蕭權閔
                                      法  官  李嘉興
                                      法  官  陳吉雄
以上正本證明與原本無異。
如不服本判決應於收受本判決後10日內向本院提出上訴書狀，其
未述上訴理由者，並得於提起上訴後10日內向本院補提理由書
狀（均須按他造當事人之人數附繕本)「 切勿逕送上級法院」。
中　　華　　民　　國　　94　　年　　3 　　月　　30　　日
                                書   記　 官  梁美姿
附錄本判決論罪之法條：
毒品危害防制條例第10條第1項：
施用第一級毒品者，處6月以上5年以下有期徒刑。
                                                      Ｆ
